臺灣桃園地方法院民事判決　　　　　　　93年度訴字第1361號
原　　　告　乙○○
訴訟代理人　丙○○
被　　　告　甲○○
上列當事人間請求損害賠償事件，經本院刑事庭於民國93年4 月
9 日以本院92年度交附民字第85號刑事附帶民事訴訟裁定移送前
來，經本院於民國94年1 月4 日辯論終結，判決如下：
    主  文
被告應給付原告新台幣佰壹拾萬仟零壹拾肆元，及自民國92
年6 月19日起至清償日止，按年息5%計算之利息。
訴訟費用由被告負擔。
本判決原告得假執行。
    事  實
甲、原告方面：
一、聲明：除假執行外，如主文所示。
二、陳述：
  (一)被告於民國91年9 月25日下午4 時40分許，駕駛車號GB－56
    10小貨車，沿桃園縣蘆竹鄉○○村○○路○段，由桃園往竹
    圍方向行駛，途經同路段一巷巷口時，未遵守市區內行車速
    限50公里之限制，亦未注意車前狀況，竟以時速60至70公里
    之車速行經前揭處，終因超速行駛致煞車不及衝往對向車道
    ，撞及原告所駕駛之KH－3815號自用小客車，致原告右鎖骨
    骨折、右股骨骨折、左髖骨折、左膝脫臼、左尺骨骨折、左
    肱骨骨折、左肘脫臼、氣胸、臉撕裂傷、眼瞼撕裂傷、頭部
    外傷、硬腦膜下出血等傷害，至今無法自由行動及工作。
  (二)被告因駕駛不慎過失傷害原告之身體，致原告受有損害，原
    告自得依民法侵權行為之法律關係，請求賠償損害，而原告
    所受之損害，詳述如下：
  (1)增加生活上之支出：
    醫藥費及交通費：原告自91年9 月26日受傷至92年5 月27
      日止，支出醫藥費用共32萬4,422 元、交通費28萬2,092
      元，因受傷無法行動，購買輪椅花費3,500 元，合計共61
      萬0,014 元。
    看護費：原告自91年11月7 日出院至今無法自由行動，生
      活上需人照料看護，看護費以每月2 萬元計算，至92年底
      共12個月，計24萬元。
    復建費用：原告受傷嚴重，尚需多次手術，今身體內暫釘
      鋼鐵，日後需手術始能復原，日後手術所須之醫療費用、
      交通費及復建費約30萬元。
    綜上，被告應賠償原告因身體受傷所增加生活上支出之費
      用共1,15萬0,014 元。
  (2)減少勞動能力之損失：原告自91年9 月26日至92年底，均無
    法上班工作，原告原本每月薪資為6 萬元，共損失15個月薪
    資，計為90萬元，依民法第193 條第1 項規定，應由被告賠
    償。
  (3)精神慰撫金：本件車禍係因被告之過失造成原告身體永遠無
    法復原，心理所受創傷亦永久無法平復，後遺症甚多，日後
    就業更增障礙，故身心受創甚大，爰請求精神慰撫金100 萬
    元。
  (4)財物損失之賠償：原告之車號KH－3815車輛全毀，其價值約
    5 萬元，個人物品損失約3,000 元，依民法第196 條規定，
    被告亦應賠償。
  (5)合計原告因本件車禍所受損害，共計310萬3,014 元。
三、證據：提出醫療費用收據影本37張為證。
乙、被告方面：認諾原告之主張，同意賠償原告請求之金額。
丙、本院依職權調本院92年度交易字第73號刑事案件卷宗參考。
    理  由
一、原告主張被告於前述時、地駕駛小貨車不慎撞及原告所駕之
    自小客車，致原告受有右鎖骨骨折、右股骨骨折、左髖骨折
    、左膝脫臼、左尺骨骨折、左肱骨骨折、左肘脫臼、氣胸、
    臉撕裂傷、眼瞼撕裂傷、頭部外傷、硬腦膜下出血等傷害，
    及車輛與物品之毀損等情，有診斷證明書等為證，經本院調
    取92年度交易字第73號刑事案件卷宗核閱相符，被告對此亦
    不爭執，堪信為真。
二、按因故意或過失，不法侵害他人之權利者，負損害賠償責任
    ；再不法侵害他人之身體或健康者，對於被害人因此喪失或
    減少勞動能力或增加生活上之需要時，應負損害賠償責任。
    再不法侵害他人之身體、健康、名譽、自由、信用、隱私、
    貞操，或不法侵害其他人格法益而情節重大者，被害人雖非
    財產上之損害，亦得請求賠償相當之金額。另不法毀損他人
    之物者，被害人得請求賠償其物因毀損所減少之價額。民法
    第184 條第1 項前段、第193 條第1 項、第195 條第1 項前
    段、第196 條分別定有明文。被告既因過失不法侵害原告之
    身體及毀損原告之財物，依上述法律規定，自應負侵權行為
    之損害賠償責任。
三、再當事人於言詞辯論期日為訴訟標的之認諾者，應本於其認
    諾為該當事人敗訴之判決，民事訴訟法第384 條定有明文。
    又被告對於原告依訴之聲明所為關於某法律關係之請求，於
    法院行言詞辯論時為承認者，即生訴訟法上認諾之效力，法
    院應不待調查原告請求之訴訟標的之法律關係果否存在，逕
    以認諾為該被告敗訴判決之基礎，最高法院85年度台上字第
    153 號著有裁判要旨可參。原告主張其受有(1)增加生活上支
    出之費用計1,15萬0,014 元。(2)減少勞動能力之損失計90萬
    元(3)請求精神慰撫金100 萬元。(4)物品受損計5 萬3,000 元
    ，共計310 萬3,014 元之損害。而被告於94年1 月4 日本院
    言詞辯論期日對原告前述請求損害賠償之主張逕為認諾，有
    上開期日筆錄在卷可稽，是被告既於言詞辯論期日對原告主
    張之訴訟標的為認諾，且與事實相符，自應為其敗訴之判決
    。
四、從而原告基於侵權行為之法律關係，請求被告賠償損害共31
    0 萬3, 014元，及自起訴狀繕本送達之翌日即92年6 月19
    日起至清償日止，按年息5%計算之利息，為有理由，應予准
    許。
五、本件因被告對原告主張之訴訟標的逕為認諾而為其敗訴之判
    決，依民事訴訟法第389 條第1 項第1 款規定，本院應依職
    權宣告原告得假執行，故併予宣告如主文第3 項所示。
六、據上論結，本件原告之訴，為有理由，依民事訴訟法第78條
    、第389 條第1 項第1 款，判決如主文。
中　　華　　民　　國　　94　　年　　1 　　月　　18　　日
                                      民事第三庭
                                          法　官　潘進柳
上列為正本，係照原本作成。
如對本判決上訴，須於判決送達後20日內向本院提出上訴狀
中　　華　　民　　國　　94　　年　　1 　　月　　18　　日
                                          書記官　卓清和
